【裁判字號】    99,訴,529
【裁判日期】    990830
【裁判案由】    毒品危害防制條例
【裁判全文】
臺灣高雄地方法院刑事判決               99年度訴字第529號
公  訴  人  臺灣高雄地方法院檢察署檢察官
被      告  己○○
選任辯護人  朱立人律師
被      告  丙○○
            乙○○
上二人共同  許乃丹律師
指定辯護人
上列被告因違反毒品危害防制條例案件，經檢察官提起公訴（98
年度偵字第37542號），本院判決如下：
    主  文
己○○犯如附表一所示之罪，處如附表一所示之刑。
丙○○所犯如附表二各編號所示之罪，各處如附表二各編號所示
之刑。應執行有期徒刑玖年陸月。未扣案之行動電話壹支、門號
0000000000號SIM 卡壹枚，均沒收，如全部或一部不能沒收時，
追徵其價額；未扣案之販賣第一級毒品所得財物新臺幣壹仟元沒
收，如全部或一部不能沒收時，以其財產抵償之。
乙○○犯如附表三所示之罪，處如附表三所示之刑。
己○○其餘被訴部分無罪。
    事  實
一、己○○（綽號「俊龍」）曾於民國81年2 月間至82年4 月30
    日分別因肅清煙毒條例、麻醉藥品管理條例、賭博及販賣運
    輸毒品等案件，經法院分別判處應執行有期徒刑3 年6 月、
    6 月、3 年4 月及7 年，經定其應執行刑後，合併應執行有
    期徒刑13年8 月，於89年間又因傷害、妨害自由等案件，經
    法院判處應執行有期徒刑8 月，減為4 月，經接續執行後，
    於96年7 月16日執行完畢。丙○○（綽號「泰山」）曾因詐
    欺案件，經本院以97年度審簡字第1071號判處有期徒刑3 月
    ，於97年12月31日執行完畢。乙○○（綽號「昇仔」）前因
    公共危險、竊盜、施用毒品等案件，經本院以93年度訴字第
    1475號判決判處有期徒刑4 月、1 年、10月、5 月，應執行
    有期徒刑2 年5 月，又因搶奪案件，經本院以95年度訴字第
    335 號判決判處有期徒刑1 年10月，嗣經本院以96年度聲減
    字第3546號裁定就公共危險、竊盜、施用毒品犯行部分減刑
    後，與上揭不應減刑之搶奪犯行定應執行有期徒刑2 年又15
    日；另因偽證案件，經臺灣臺東地方法院以96年度訴字第12
    3 號判決判處有期徒刑6 月，嗣經該院以96年度聲減字第65
    4 號裁定減為有期徒刑3 月，上開各罪接續執行，甫於96年
    11月13日縮刑期滿執行完畢。
二、丙○○明知海洛因係毒品危害防制條例所列管之第一級毒品
    ，己○○、乙○○則均明知甲基安非他命係毒品危害防制條
    例所列管之第二級毒品，非經許可均不得販賣、持有，竟分
    別基於販賣第一級毒品海洛因及第二級毒甲基安非他命以營
    利之犯意，分別為以下之販賣行為：
 1、己○○於98年10月14日，在高雄縣大社鄉，以新臺幣（下同
    ）6000元之價格，販賣甲基安非他命予丁○○1 次（詳細時
    間、地點、金額，如附表一所示）。
 2、丙○○於98年9 月12日及13日，在高雄市○○區○○路及高
    雄縣大社鄉附近，分別以500 元之價格，販賣海洛因予戊○○2 次及吳大元1 次（詳細時間、地點、金額及既未遂情形
    ，如附表二所示）。
 3、乙○○於98年12月10日，在高雄市○○區○○街318 巷6 之
    2 號2 樓，以2000元之價格，販賣甲基安非他命予甲○○1
    次（詳細時間、地點、金額，如附表三所示）。
三、嗣於98年12月10日，高雄市政府警察局刑事警察大隊前往高
    雄市楠梓區○○○路44之11號執行搜索，扣得己○○所持用
    之0000000000號行動電話；在高雄市○○區○○路55號丙○○住處執行搜索，扣得空夾鍊袋1 包；在高雄市○○區○○
    街318 巷6 之2 號2 樓乙○○住處執行搜索，扣得乙○○所
    持有安非他命1 包（檢驗前淨重0.488 公克，檢驗後淨重0.
    483 公克），始循線查獲上情。
四、案經高雄市政府警察局移送臺灣高雄地方法院檢察署檢察官
    偵查起訴。
    理  由
壹、證據能力部分
一、按被告以外之人於審判外之言詞或書面陳述，除法律有規定
    外，不得作為證據；被告以外之人於檢察事務官、司法警察
    官或司法警察調查中所為之陳述，與審判中不符時，其先前
    之陳述具有較可信之特別情況，且為證明犯罪事實存否所必
    要，得為證據，刑事訴訟法第159 條第1 項、第159 條之2
    分別定有明文。是被告以外之人於審判外之言詞或書面，即
    屬傳聞證據，因有悖法院直接審理及言詞審理之精神，妨礙
    當事人之反對詰問權，影響程序正義之實現，除法律別有規
    定外，原則上不具證據能力，必符合上開例外規定時，始具
    有證據能力。刑事訴訟法第159 條之2 所謂「前後陳述不符
    」之要件，應就前後階段之陳述進行整體判斷，以決定其間
    是否具有實質性差異，而所謂「較可信之特別情況」，亦應
    就前後陳述時之各種外部情況進行比較，以資決定何者外部
    情況具有可信性，若陳述係在特別可信之情況下所為，則虛
    偽陳述之危險性不高，雖係審判外陳述，或未經被告反對詰
    問，仍得承認其有證據能力。就外部情況之認定，例如時間
    之間隔、是否為有意識之迴避、有無受外力干擾或事後串謀
    、以及警詢所作時之筆錄記載是否完整、是否出於自由意識
    陳述等情。法院應斟酌上列因素綜合判斷，細究陳述人問答
    態度、表情與舉動之變化，以查是否具較可信之特別情況。
    另被告以外之人於審判中有下列情形之一，其於檢察事務官
    、司法警察官或司法警察調查中所為之陳述，經證明具有可
    信之特別情況，且為證明犯罪事實之存否所必要者，得為證
    據：一、死亡者。二、身心障礙致記憶喪失或無法陳述者。
    三、滯留國外或所在不明而無法傳喚或傳喚不到者。四、到
    庭後無正當理由拒絕陳述者，同法第159 條之3 亦有明定。
    經查，證人壬○○於審理時經傳拘不到，有卷附刑事報到單
    、高雄縣政府警察局仁武分局99年7 月28日高縣仁警偵字第
    0990016256號函為證（見本院卷第223 、269-1 頁），已符
    合同法第159 條之3 第3 款「所在不明而無法傳喚或傳喚不
    到」之情形；而證人丁○○於警詢時之陳述，就其與被告己○○交易毒品之情形，及證人戊○○於警詢時之陳述就其與
    被告丙○○交易毒品之情形，分與其2 人在本院審理時之陳
    述情節有異（見臺灣高雄地方法院檢察署98年度偵字第3754
    2 號卷，下稱偵二卷，第81-87 、125-130 頁，本院卷第24
    6-253 、299-310 頁）。又證人壬○○、丁○○、戊○○於
    接受員警詢問前，經員警依法踐行告知義務，詢問筆錄之記
    載亦採取一問一答之方式，於本院審理中到庭作證時，未曾
    反映其警詢筆錄係遭受不正方法訊問或非出於其自由意志而
    為陳述，堪認員警製作證人壬○○、丁○○、戊○○之警詢
    筆錄時，均係依法定程序為之，並無違法取供之情事，其等
    陳述之信用性已受保障。再衡諸證人壬○○、丁○○、戊○○於警詢時之陳述較接近案發時點，並其陳述當時未直接面
    對被告己○○、丙○○，心情較為篤定，壓力較小，較有可
    能為任意陳述，憑信性甚高，經考量其等於審判外及審判中
    陳述之外部附隨環境及條件，應認其等先前於警詢之陳述均
    具有較可信之特別情況，且與本案待證事實間具有相當之關
    聯性及必要性，分別符合同法第159 條之2 、第159 條之4
    之規定，自均有證據能力。被告己○○之辯護人辯稱證人壬○○、丁○○；及被告丙○○之辯護人辯稱證人戊○○於警
    詢之陳述均無證據能力云云，不足採信。
二、被告己○○之辯護人雖又辯稱證人丁○○、壬○○於警詢之
    指認程序顯有違法，應無證據能力云云，惟按所謂「指認」
    ，係指對於素昧平生之人，記憶中僅有不能具體描述之印象
    ，須其人呈現於眼前始能辨認，始有實施「指認」可言。反
    之，如原本認識其人，僅不悉其真實姓名、年籍資料之「人
    別確認」情形有別。另我國現行法制雖尚無類似「證人指證
    （認）程序法」，然依法務部及內政部警政署於90年5 月、
    8 月頒布之「法務部對於指認犯罪嫌疑人程序要點」、「人
    犯指認作業要點」及「警察機關實施指認犯罪嫌疑人程序要
    領」中之規定，於偵查過程中指認犯罪行為人，應採取選擇
    式之真人列隊指認，而非一對一、是非式的單一指認；其供
    選擇指認之數人在外形上不得有重大的差異；實施照片指認
    ，不得以單一相片提供指認，並避免提供老舊照片指認；指
    認前應由指認人先陳述嫌疑人的特徵、不得對指認人進行誘
    導或暗示等程序，作為檢警偵查人員於指認犯罪行為人所應
    遵循之規範，以提高案發之初所為指認之正確度，並避免發
    生指認錯誤，造成錯判冤獄。是法院就偵查過程中所實施之
    第一次指認，於為事後審查時，對其指認程序如與上開要點
    （領）等規範不相符合者，因仍屬被告以外之人於審判外所
    為之陳述，從而除非有確切證據足認指認人於案發時所處之
    環境，已足資認定其確能對犯罪行為人觀察明白、認知犯罪
    行為人行為之內容，該事後依憑個人之知覺及記憶所為之指
    認客觀可信，而非出於不當之暗示者，按之刑事訴訟法第15
    9 條之1 至第159 條之3 規定之趣旨，即難認已具備傳聞法
    則例外之可信性要件，而得作為證據。（最高法院99年度臺
    上字第3454號、95年度臺上第5707號判決意旨參照）。經查
    ，本件警訊時承辦警員辛○○提供被告己○○之檔案照片供
    證人丁○○指認前，雖未由指認人即證人丁○○先陳述被告
    己○○之特徵（見偵二卷第81-85 頁），而與上開規定不盡
    相符，但另一證人壬○○指認前，則已於警詢中先陳述所施
    用之安非他命是向一位綽號「俊龍」的男子購買，「俊龍」
    特徵略高，頭髮白白的等語（見偵二卷第142 頁），而警員
    辛○○於審理時也證稱：「根據A1舉報己○○涉嫌販毒，遂
    依法對己○○所持用0000000000號行動電話做通訊監察，而
    該電話於98年10月14日下午4 時44分13秒與00-0000000號電
    話之通聯內容，查得與己○○通話之對象為丁○○，丁○○
    到案後稱與之通聯之人為綽號『俊龍』之人，而己○○到案
    後也坦承他是『俊龍』，所以我們就以該綽號問丁○○，並
    提出6 張不同相片由丁○○指認，丁○○遂指認己○○就是
    『俊龍』。壬○○所持用的手機也是與己○○上開行動電話
    於98年4 月12日下午5 時13分、翌日上午11時31分42秒有過
    通聯，我們才通知壬○○到案查證，之後提供6 張不同相片
    供壬○○指認「俊龍」之人是否就是己○○。丁○○和壬○○在指證前，對於己○○已有熟識，見過面，並不是不確定
    與之對話之對象，所以當時我們是核對己○○的身分與壬○○、丁○○所指述綽號『俊龍』之人是否同一人。而我們提
    供指認的己○○照片是從戶政所調取的，應是3 、4 年前的
    照片」等語（見本院卷第229-233 頁），核與證人丁○○、
    壬○○均稱己○○為其2 人之朋友等語一致（見偵二卷第85
    、145 頁）。足認原本即認識被告己○○之證人丁○○、壬○○上揭指證，僅係不悉其真實姓名、年籍資料之「人別確
    認」而已，非必依循上揭指認之法定程序。縱認仍有上述照
    片指認法定程序之適用，證人丁○○部分未先陳述被告己○○之特徵容有瑕疵，然證人壬○○部分並無此問題，又證人
    丁○○、壬○○於警詢中就其向被告己○○購買甲基安非他
    命之經過情形已詳為證述，如非親身經歷，當不可能為如此
    詳細之證言（詳下述），且證人丁○○、壬○○警訊所述並
    無何不當取供之情形，再證人丁○○、壬○○亦證述被告己○○之綽號為「俊龍」，另卷附證人丁○○、壬○○指認之
    被告己○○照片清晰，與被告己○○本人相似，僅較為年輕
    ，又亦確有其他5 人之照片同列於指認犯罪嫌疑人紀錄表上
    （見偵二卷第88、149 頁），復佐以現行法規並未規定違反
    上揭相片指認程序必導致證人丁○○、壬○○之指認無證據
    能力，則本院就被告己○○基本人權之保障及公共利益之均
    衡維護，依比例原則及法益權衡原則（即就1.違背法定程序
    之程度。2.違背法定程序時之主觀意圖。3.違背法定程序時
    之狀況。4.侵害犯罪嫌疑人或被告權益之種類及輕重。5.犯
    罪所生之危險或實害。6.禁止使用證據對於預防將來違法取
    得證據之效果。7.偵審人員如依法定程序，有無發現該證據
    之必然性。8.證據取得之違法對被告訴訟上防禦不利益之程
    度等情狀）予以審酌，及證人壬○○於審理時經傳拘不到，
    又證人丁○○警詢之證述經證明具有可信之特別情況，並為
    證明被告犯罪事實之存否所必要（詳如前載），依同法第15
    8 條之4 之規定，應認證人丁○○、壬○○警訊之指認有證
    據能力，得為證據。被告己○○之辯護人就此所辯，難以為
    採。
三、本判決後開所引用之其他各該被告己○○、丙○○、乙○○
    以外之人於審判外之陳述（包括書面陳述），雖均屬傳聞證
    據，惟業經被告己○○、丙○○、乙○○、辯護人及檢察官
    於審理期日時均表示無意見而不予爭執，且迄至言詞辯論終
    結前亦均未聲明異議，本院審酌上開證據資料製作時之情況
    ，尚查無違法不當之瑕疵，亦認為以之作為證據應屬適當，
    故揆諸前開法律規定與說明，爰逕依刑事訴訟法第159 條之
    5 規定，認上揭證據資料均例外有證據能力。
貳、有罪部分
一、訊據被告丙○○、乙○○對前揭事實於審理時均坦承不諱（
    見本院卷第167 、297 頁），核與證人戊○○於警詢、偵查
    中；證人甲○○於偵訊及審理時；證人吳大元於警詢中之證
    述相符（見偵二卷第11-16 、63-68 、125-130 、135-138
    、267-269 頁，本院卷第310-315 頁），並有指認照片、被
    告丙○○所持用0000000000號行動電話98年9 月12日下午7
    時10分16秒、98年9 月13日上午7 時49分35秒、98年9 月13
    日上午9 時17分47秒之通訊監察譯文、本院對上開通訊監察
    錄音之勘驗報告、搜索扣押筆錄、現場照片、扣押物品目錄
    表、扣押物品照片、通聯調閱查詢單、本院98年度聲監字第
    1673號、98年度聲監續字第2595號、98年度聲監續字第2880
    號通訊監察書、98年度聲搜字第1974號、98年度聲搜字第19
    74號搜索票、高雄醫學大學附設中和紀念醫院0000-000、00
    00-000號檢驗報告，及扣案之NOKIA 牌行動電話1 支（序號
    ：000000000000000 號）、門號0000000000號SIM 卡1 枚、
    夾鏈袋2 包、甲基安非他命1 包（檢驗前淨重0. 488公克，
    檢驗後淨重0. 483公克）為憑（見警卷第3 -7、143-159 、
    163-169 頁，臺灣高雄地方法院檢察署98年度警聲搜字第18
    73號卷，下稱偵一卷，第64、113 、127-130 、136 、137
    、154-157 、160-161 、186 頁，偵二卷第61、69、262 頁
    ，臺灣高雄地方法院檢察署99年度聲字第19號第9 頁，本院
    卷第290-292 頁），足認被告丙○○、乙○○之自白與事實
    相符，應堪採信。
二、被告丙○○之辯護人雖辯稱：被告丙○○僅是帶證人戊○○
    至假期遊藝場，由被告丙○○向第三人拿取毒品後，再轉交
    給證人戊○○，此應構成轉讓毒品，而非販賣云云。惟查，
    證人戊○○於警詢及偵訊時，已明確證稱其分於附表二編號
    1 、2 所示時、地向被告丙○○購買500 元之海洛因各1 次
    。又被告丙○○所持用0000000000號行動電話於98年9 月12
    日下午7 時10分16秒、98年9 月13日上午7 時49分35秒分別
    與證人戊○○之對話內容為：「（98年9 月12日下午7 時10
    分16秒，戊○○『B 』以0000000000行動電話撥給丙○○『
    A 』持用之0000000000號行動電話，錄音時間總長約1 分10
    秒）A ：喂。B ：喂，泰山喔?A：嗯。B ：你在哪裡?A ：
    ○○○（字句模糊、混淆不清楚，皆以『○』表示之）。B
    ：你在哪裡?A：我們這裡。B ：蛤?A：我們這裡。B ：你們
    那裡喔?A：嘿。B ：阿不就不就是阿旺那裡?A：沒有沒有。
    B ：沒有，阿旺那裡喔?A：不是啦。B ：阿不然勒?A：土庫
    。B ：蛤?A：那個..楠梓啦。B ：嘿對啦。A ：楠梓啦。B
    ：楠梓的哪裡?A：那個..SEVEN …SEVEN 啦。B ：你在..
    你在SEVEN 那裡喔?A：嘿，那裡。B ：嘿，那個…1..1啦。
    A ：蛤?B：1 啦。1 啦（臺語）。A ：齁。B ：齁，阿..阿
    我自己要的。A ：好，是1 支還是那個..? B ：1 千。A ：
    喔。B ：齁。A ：好啦，好。B ：喔，阿好看一點的吶。A
    ：好。B ：喔好。我還要再打給你嗎，齁?A：齁，到再打給
    我一下。B ：好好好。A ：好。」、「（98年9 月13日上午
    7 時49分35秒，戊○○『B 』以0000000000行動電話撥給丙○○『A 』持用之0000000000號行動電話，錄音時間總長約
    56 秒 ）A ：喂。B ：喂，泰山喔?A：蛤?B：你在假期嗎?A
    ：○○○。B ：你在假期嗎?A：嘿阿。B ：嘿，你不要再用
    像早上那樣吶。A ：怎樣?B：我才一餐而已吶！A ：嘿。B
    ：差太多了啦！A ：阿是你說我才用多一些給你的吶！B ：
    沒有啦，那真的差太多了啦，和你之前給我的差太多了啦！
    A ：差什麼阿?B：你..之前我跟你拿的那個500 有沒有..。
    A ：嘿。B ：就像那天500 的一半而已吶。A ：早上那個喔
    ?B：嘿阿。A ：○○。B ：真的才一半而已吶！A ：沒有啦
    ，早上那個我是多那個的吶，不要緊啦，我重用我重用，你
    的我重用啦。B ：嘿啦。A ：你的我重用..你的我重用啦。
    B ：我..我等一下..等一下馬上過去啦。A ：好啦。B ：好
    。」等語，有前述本院勘驗報告可徵，則由此觀之，證人戊○○確實是向被告丙○○購買毒品，並未見任何被告丙○○
    轉介他人販售毒品與證人戊○○之詞。況於本案中，被告丙○○並非製造海洛因之人，其欲販售海洛因與他人，其定需
    向上遊供毒者先行購入，再轉賣出售，此為事理所當然，而
    證人戊○○於審理時亦證稱無法排除被告丙○○係先向他人
    購入再轉賣給其之可能性（見本院卷第307 頁），則被告丙○○之辯護人就此所辯，顯非可信。另證人戊○○於審理雖
    改口稱其係與丙○○一同合資到假期遊藝場向他人購買毒品
    云云（見本院卷第302 頁），然本院前已敘明被告丙○○有
    販賣海洛因給證人戊○○之犯行，且證人戊○○於警詢及偵
    訊時也是稱其有向被告丙○○購買如附表二編號1 、2 所示
    之海洛因等語，參酌其於審理時更稱知悉施用與販賣毒品之
    刑度差別很大（見本院卷第309 頁），倘若確有合購一事，
    為何其於警詢及偵訊時均未曾提及？何況施用毒品者之施用
    週期、經濟狀況均不相同，焉有可能證人戊○○於98年9 月
    12 日 、13日連續2 天找被告丙○○要合購海洛因，被告丙○○均剛好亦需購入海洛因施用，並有足夠之金錢與其合購
    ？顯違常理。是證人戊○○於審理時稱與被告丙○○合購海
    洛因之證言，應屬迴護被告丙○○之詞，不足採信。至於被
    告乙○○之辯護人辯稱：被告乙○○交付毒品給甲○○，係
    交換甲○○代繳水電費2000元，應屬轉讓毒品云云，但按販
    賣毒品罪，並不以販入後復行賣出為構成要件，祇須意圖營
    利而販入或售出，甚或「以毒抵債」、「以毒易物」，有一
    於此，其犯罪即屬完成（最高法院97年臺上字第2109號判決
    意旨參照）。查證人甲○○於審理時證稱：98年12月10日前
    一晚就有與乙○○說好，說其要拿2000元甲基安非他命，他
    有同意。乙○○沒有說這2000元要其去繳水電費，其是聽到
    乙○○對屋主庚○○說要繳水電費給她。本案實際情形應是
    其要向乙○○買甲基安非他命，乙○○有同意等語明確（見
    本院卷第310-315 頁），足見被告乙○○之辯護人所述與事
    實相違。更何況即便認被告乙○○交付毒品給甲○○，係交
    換甲○○代繳水電費2000元為真，依上開判決意旨，被告乙○○此種「以毒抵債」方式，仍屬販賣毒品既遂無疑，是被
    告乙○○之辯護人上開所辯，自不足採。此外，檢察官雖認
    被告丙○○於附表二編號1 所示時、地，係販賣1000元之海
    洛因給證人戊○○，但證人戊○○於偵訊時稱：可能那次是
    要買10 00 元，惟其只有給丙○○500 元等語（見偵二卷第
    137 頁），則依罪疑為輕原則，應認當天證人戊○○只有交
    付500 元與被告丙○○，起訴書就此所載，應予更正。
三、訊據被告己○○則矢口否認有販賣第二級毒品犯行，辯稱：
    伊沒有賣毒品給丁○○，也沒有拿丁○○任何錢云云。查證
    人丁○○於警詢及偵訊時稱：00-0000000號電話是裝在彼戶
    籍地由彼及家人使用。警方所提示98年10月14日下午4 時44
    分13秒00-0000000號電話通話內容是彼打電話向綽號「俊龍
    」買重量1 錢，6000元之甲基安非他命，聯絡後約在高雄縣
    大社鄉○○路交易毒品。己○○就是「俊龍」。約當天下午
    7-9 點，彼和己○○約在大社路1 位朋友住處外面，己○○
    才跟彼說他沒調到毒品。彼是聽癸○○說己○○有在賣甲基
    安非他命，己○○也有在朋友家中拿甲基安非他命給彼吸食
    ，所以彼才去向己○○買6000元毒品。98年10月14日是彼第
    1 次向己○○買毒品，就買這1 次而已，但是交易沒成。彼
    與己○○是認識的朋友，沒有親戚關係，沒有仇恨及財務糾
    紛等語（見偵二卷第81-87 、199-202 頁），再於審理時證
    稱：彼認識己○○，認識不到1 個月，叫他「俊龍」。98年
    10月14日下午4 時44分13秒00-0000000號電話通話內容是彼
    要向己○○拿6000元的甲基安非他命，因為彼沒有地方拿。
    後來當天晚上8 、9 點左右，己○○打電話給彼說他在大社
    1 位叫「賢仔」的朋友處，要彼過去，彼過去該處後，己○○才說沒有毒品。彼去「賢仔」家時有帶6000元，想說如果
    己○○有毒品就可以買等語綦詳（見本院卷第246-250 頁）
    ，並經證人丁○○指認被告己○○無誤，亦有指認照片可佐
    （見偵二卷第88頁），輔以證人丁○○上開所述情節大致相
    符，又經其具結，且被告己○○亦稱與證人丁○○並無恩怨
    （見本院卷第55頁），足信證人丁○○並無故意設詞誣陷被
    告己○○之動機，更無可能甘冒受偽證罪追訴處罰之風險而
    為上開證述，是證人丁○○所述向被告己○○購買甲基安非
    他命乙節，應非虛構。再者，卷附98年10月14日下午4 時44
    分13秒00-0000000號電話通聯內容，經本院勘驗結果為：「
    （98年4 月14日下午4 時44分13秒，丁○○『B 』以00-000
    0000撥給己○○『A 』持用之0000000000號行動電話，錄音
    時間總長約50秒，鈴聲響約25秒後始開始對話）A ：喂。B
    ：俊龍兄嗎?A：嘿阿。B ：我良仔。A ：嘿，我知道。B ：
    我朋友他在趕吶，阿他..他要多多多那個啦..六。A ：對啦
    ，那個我我..我..我在高雄啦，我等一下打給你啦，齁?B：
    好，好。」，有前揭勘驗報告在卷為證，益徵證人丁○○稱
    要向被告己○○買6000元之毒品為可信，是被告己○○辯稱
    未販賣毒品給丁○○云云，顯非事實。至於證人丁○○於審
    理後又改稱：彼只是打電話問己○○那邊可以買，不是要向
    己○○買毒品云云（見本院卷第250-251 頁）。然查證人丁○○自承與被告己○○認識不到1 個月，且於本案發生前無
    特殊交情，亦非親戚，又本案是第1 次向己○○詢問購買毒
    品事宜，己○○更未要求什麼好處，也沒說要給己○○好處
    等語（見本院卷第251-253 頁），則以被告己○○與證人丁○○上開交情，以及證人丁○○所欲購買毒品之數量、金額
    非低等節，被告己○○怎有可能甘冒風險無償告知證人丁○○購買毒品之管道？況依上開通聯內容觀之，根本非證人丁○○向被告己○○詢問購買毒品管道之意，足見證人丁○○
    上揭所述，為事後迴護被告己○○之詞，難信為真。
四、末按非法販賣毒品係政府嚴予查緝之違法行為，且毒品無公
    定之價格，並可任意分裝、添加其他成份或增減其份量，而
    每次買賣之價量，亦隨時依雙方關係之深淺、當時之資力、
    需求程度及對行情之認知等因素而異其標準，非可一概而論
    ，因之販賣之獲利，除經坦承犯行，或帳冊價量均臻明確外
    ，委難察得實情，而販賣之人從價差或量差中牟利方式雖異
    ，惟其圖利之非法販賣行為則均相同，是縱未確切查得販賣
    賺取之實際差價，但除別有事證，足認係按同一價格轉讓，
    確未牟利之情形外，尚難執此認非法販賣之事證有所不足，
    致知過坦承者難辭重典，飾詞否認者反得逞僥倖，而失情理
    之平；且毒品價格昂貴，取得不易，苟無利可圖，應無甘冒
    被查緝法辦之危險而平白為轉讓毒品之可能，是以縱被告販
    入與售出價格相同，亦應有加以稀釋，而從中賺取數量差價
    牟利之意圖及事實，應屬符合論理法則且不違背社會通常經
    驗之合理判斷。再佐以被告己○○與證人丁○○間；被告丙○○與證人戊○○、吳大元間；被告乙○○與證人甲○○間
    ，均非至親、配偶或有深厚交情之好友關係，被告己○○、
    丙○○、乙○○當無可能因人情因素以原價或低於原價，甚
    或無償，將毒品轉讓給證人丁○○、戊○○、吳大元、甲○○等人，難認被告己○○、丙○○、乙○○所為構成轉讓毒
    品犯行。準此，被告己○○、丙○○、乙○○分於附表一、
    二、三所示之時間、地點販賣毒品予施用者之行為，顯有販
    賣毒品圖利之意圖，亦堪認定。
五、綜上所述，被告己○○上前所辯各情，無非卸責之詞，不足
    採信。被告丙○○之辯護人所辯亦非的論，委無可採。本件
    事證已臻明確，被告己○○、丙○○、乙○○之犯行，均堪
    認定，應予依法論科。
六、按犯罪之著手，係指行為人為實現犯意而開始實行犯罪構成
    要件之行為而言。毒品危害防制條例第4 條第1 、2 項之販
    賣第1 、2 級毒品罪，於售賣者與購毒者就買賣毒品之重要
    內容有所表示時，即可認為已經著手實行販賣毒品之行為；
    亦即販賣毒品之犯行，以售賣者與購買者雙方就買賣毒品之
    重要內容有所意思表示而達成契約之合致時，即已著手於販
    賣毒品構成要件之行為，而售賣者已否實際交付毒品，乃該
    項販賣毒品行為是否既遂之問題。至於購買毒品者是否已交
    付價金，要與販賣毒品犯行是否既遂無關，最高法院98年度
    臺上第2248號判決意旨可資參照。查證人甲○○迭於警詢、
    偵訊及審理時固均稱尚未交付2000元與被告乙○○等語（見
    警卷第111 頁，偵二卷第14頁，本院卷第311 頁），然本院
    前已論述被告乙○○有販賣毒品圖利之意圖，且被告乙○○
    亦坦承與證人甲○○間，就買賣毒品之重要內容即價錢與毒
    品數量有所意思表示而達成契約之合致，並已實際交付毒品
    完畢，則依上揭判決要旨，縱證人甲○○尚未支付約定之20
    00元價金，仍無從動搖被告乙○○有販賣第二級毒品犯行既
    遂之認定，被告乙○○之辯護人辯稱證人甲○○既未交付價
    金，被告乙○○應構成販賣第二級毒品未遂罪云云，自非的
    論。另證人丁○○前已證述有和己○○約好要購買6000元之
    甲基安非他命，但後來被告己○○沒有交付毒品給彼，故被
    告己○○所為，僅屬販賣第二級毒品未遂無疑。故核被告己○○就附表一所為係犯毒品危害防制條例第4 條第6 項、第
    2 項之販賣第二級毒品未遂罪。被告丙○○就附表二編號1
    、2 所為，均係犯毒品危害防制條例第4 條第1 項之販賣第
    一級毒品既遂罪；就編號3 所為係犯毒品危害防制條例第4
    條第6 項、第1 項之販賣第一級毒品未遂罪。被告乙○○就
    附表三所為，則係犯毒品危害防制條例第4 條第2 項之販賣
    第二級毒品既遂罪。被告己○○、乙○○因販賣而持有第二
    級毒品；被告丙○○因販賣而持有第一級毒品之低度行為，
    均為販賣之高度行為所吸收，不另論罪。被告丙○○所犯如
    附表二所示之3 次販賣第一級毒品之犯行，犯意各別，行為
    互異，應予分論併罰。被告己○○、丙○○、乙○○前均有
    事實欄所載之有期徒刑執行完畢前科紀錄，有臺灣高等法院
    被告前案紀錄表存卷可考，其等於受有期徒刑之執行完畢後
    5 年內，故意再犯本件有期徒刑以上之罪，依刑法第47條第
    1 項之規定，均應論以累犯，並加重其刑，然被告丙○○所
    犯毒品危害防制條例第4 條第1 項之販賣第一級毒品罪之法
    定本刑為死刑、無期徒刑部分，依法不得加重，被告己○○
    、乙○○所犯毒品危害防制條例第4 條第2 項之販賣第二級
    毒品罪之法定本刑為無期徒刑部分，亦不得加重。被告己○○就附表一所示之犯行；被告丙○○就附表二編號3 所示之
    犯行，均已著手於販賣毒品之行為，惟均尚未實際交付毒品
    ，其等犯罪尚屬未遂，爰依刑法第25條第2 項之規定，按既
    遂犯之刑度減輕其等之刑。另同為販賣第一級毒品之人，其
    原因、動機不一，犯罪情節未必盡同，或有大盤毒梟者，亦
    有中、小盤之分，甚或僅止於吸毒者同儕間為求互通有無之
    有償轉讓者亦有之，其販賣行為所造成危害社會之程度自屬
    有異，法律科處此類犯罪所設之法定最低本刑卻同為無期徒
    刑，不可謂為不重。經查，本件被告丙○○如附表二販賣第
    一級毒品之犯行雖有多次，惟每次販賣毒品之數量及所得（
    每次為500 元）均輕微，且僅有2 次既遂犯行，1 次則為未
    遂犯行，販售對象亦限於證人戊○○、吳大元等2 人，犯罪
    情節難與大盤或中盤毒梟者相提併論，即令處以最低刑度即
    無期徒刑而禁錮終身，仍有致情法失平之處，誠屬情輕法重
    ，難謂符合刑罰之相當性，爰分別依刑法第59條規定就附表
    二編號1 、2 所示之犯行減輕其刑，另附表二編號3 所示之
    犯行則遞減其刑。被告丙○○、乙○○於偵查及本院審理時
    均自白犯行，依毒品危害防制條例第17條第2 項之規定，就
    被告乙○○所犯之罪減輕其刑；被告丙○○部分則再遞減其
    刑。檢察官雖認被告丙○○翻異前詞，僅承認交付毒品與戊○○，顯與起訴之販賣毒品犯行不相符合，應無毒品危害防
    制條例第17條第2 項之適用云云，但按所謂自白係指被告或
    犯罪嫌疑人於刑事追訴機關發覺其犯行後，自動供述不利於
    己之犯罪事實，或對犯罪事實之全部或一部予以承認而言，
    至被告或犯罪嫌疑人縱同時另有主張、辯解，或其後翻異前
    詞、另有爭執，乃其辯護權之行使，仍不影響於前此之自白
    （最高法院99年度臺上字第4291號、99年度臺上字第3747號
    判決意旨參照），被告丙○○既然於本院準備程序時已坦承
    犯行（見本院卷第167 頁），其後縱與辯護人同辯稱係向他
    人取得毒品後再交給證人戊○○，然本院前已敘明被告丙○○就附表二編號1 、2 所為係構成販賣毒品行為，所辯並不
    足採，且被告丙○○對於有交付毒品與證人戊○○，並收取
    現金等節亦均坦承，顯對犯罪事實之一部已予以承認，揆諸
    上開說明，自仍屬自白無訛，檢察官就此所指，容有誤會。
    被告丙○○犯行有加重、減輕事由，依法先加後減之。
七、爰審酌被告己○○、丙○○、乙○○竟為謀不法利益而於販
    入毒品後再販賣毒品予他人施用，助長毒品汜濫，侵蝕國家
    勞動生產力，影響社會層面非淺，並參酌其等各次販毒所得
    之利益、販售毒品之數量及既未遂等一切情狀，分別量處如
    附表一、二、三所示之刑，並就被告丙○○所犯各罪定其應
    執行之刑如主文第2 項所示。扣案之被告己○○所持用
    ZIKOM 牌行動電話1 支（序號：000000000000000 號）、門
    號0000000000號SIM 卡1 枚，及被告乙○○所持有NOKIA 廠
    牌行動電話1 支（序號：000000000000000 號）、門號0000
    000000號SIM 卡1 枚各為被告己○○、乙○○所有，且係供
    被告己○○、乙○○販賣第二級毒品所用之物，業據證人丁○○、甲○○證述明確，並有前揭通訊監察譯文為佐，爰依
    毒品危害防制條例第19條第1 項規定，均宣告沒收。次按犯
    毒品危害防制條例第4 條之罪者，其供犯罪所用或因犯罪所
    得之財物，均沒收之，如全部或一部不能沒收時，追徵其價
    額或以其財產抵償之，毒品危害防制條例第19條第1 項定有
    明文。查被告丙○○販賣第二級毒品所得如附表二編號1-2
    所示之金額，雖未據扣案，然仍應於其上開販賣毒品犯行中
    ，均依該規定宣告沒收，且如全部或一部不能沒收時，以其
    財產抵償之。再被告丙○○所持供販毒聯絡用之行動電話1
    支、門號0000000000號SIM 卡1 枚，雖未據扣案，但亦依上
    揭規定均沒收之，如全部或一部不能沒收時，追徵其價額。
    至於扣案之被告乙○○所持有白色粉末1 包，經送高雄醫學
    大學附設中和紀念醫院鑑驗，含甲基安非他命成分（驗後淨
    重0. 483公克），有該院99年1 月5 日第0000-000號檢驗報
    告（見偵二卷第61頁）可考，為第二級毒品，然並無證據證
    明該毒品與本件販賣毒品犯行有所關連，且上開毒品業經本
    院99年度審簡字第1697號判決（被告乙○○施用第二級毒品
    案）宣告沒收銷燬，爰不另為宣告沒收銷燬。扣案之被告己○○所持用HYUNDAI 廠牌行動電話1 支（序號：0000000000
    00000 號），0000000000號SIM 卡壹枚；被告丙○○持有、
    UTEC廠牌行動電話1 支（序號：000000000000000 號），00
    00000000號SIM 卡1 枚、吸食器1 個、1000元紙幣1 張、不
    明粉末1 瓶（經檢驗結果未含法定毒品成分，有法務部調查
    局濫用藥物實驗室99年1 月12日調科壹字第09923001300 號
    鑑定書可考，見本院卷第80頁），及扣案屬案外人宋文鎮所
    有之空夾鏈袋1 包（見警卷第66頁）；被告乙○○所持有小
    夾鏈袋1 包、吸食器1 組、玻璃球2 個、鏟管1 支，均與本
    案被告己○○、丙○○、乙○○販賣毒品犯行無涉，爰不另
    沒收。再扣案之被告丙○○所持有甲基安非他命12包（驗前
    淨重共5. 214公克，驗後淨重共5.209 公克），及被告乙○○所持有甲基安非他命12包（驗前淨重0.488 公克，驗後淨
    重0. 483公克），均無證據證明是供本案販賣之用，本院自
    無從加以沒收，應由檢察官另為適法之處理，附此敘明。
、無罪部分
一、公訴意旨略以：案外人壬○○（綽號「國仔」）於98年4 月
    12日在證人鍾清山高雄縣燕巢鄉住處，交付9000元予被告己○○，向被告己○○購買甲基安非他命，嗣被告己○○、壬○○與鍾清山一同開車前往屏東縣東港鎮，由被告己○○自
    不詳之人處取得甲基安非他命後，交予壬○○而販賣第二級
    毒品既遂。因認被告己○○涉有毒品危害防制條例第4 條第
    2 項之販賣第二級毒品罪嫌云云。
二、按犯罪事實應依證據認定之，無證據不得認定其犯罪事實；
    又不能證明被告犯罪者，應諭知無罪之判決，刑事訟訴法第
    154 條第2 項、第301 條第1 項分別定有明文。而被告或共
    犯之自白，不得作為有罪判決之唯一證據，仍應調查其他必
    要之證據，以察其是否與事實相符，亦為同法第156 條第2
    項所定明。再認定不利於被告之事實，須依積極證據，茍積
    極之證據本身存有瑕疵而不足為不利於被告事實之認定，即
    應為有利於被告之認定，更不必有何有利之證據，而此用以
    證明犯罪事實之證據，猶須於通常一般人均不至於有所懷疑
    ，堪予確信其已臻真實者，始得據以為有罪之認定，倘其證
    明尚未達到此一程度，而有合理性之懷疑存在，致使無從為
    有罪之確信時，即應為無罪之判決。另施用毒品者，其所稱
    向某人購買之供述，須補強證據以擔保其供述之真實性。良
    以施用毒品者其供述之憑信性本不及於一般人，況施用毒品
    者其供出來源，因而破獲者，法律復規定得減輕其刑，其有
    為偵查機關誘導、或為邀輕典而為不實之陳述之可能，其供
    述之真實性自有合理之懷疑。是施用毒品者關於其向某人購
    買毒品之供述，必須補強證據佐證，以擔保其供述之真實性
    ，俾貫澈刑事訴訟無罪推定及嚴格證明之基本原則。又關於
    毒品施用者其所稱向某人購買毒品之供述，必須補強證據佐
    證，係指毒品購買者之供述縱使並無瑕疵，仍須補強證據佐
    證而言，以擔保其供述之真實性。該所謂補強證據，必須與
    施用毒品者關於相關毒品交易之供述，具有相當程度之關聯
    性，且足使一般人對於施用毒品者之供述無合理之懷疑存在
    ，而得確信其為真實，始足當之。（最高法院82年度臺上字
    第163 號、96年度臺上第1029號判決、同院76年臺上字第49
    86號、30年上字第816 號等判例意旨參照）。
三、檢察官認被告己○○涉有毒品危害防制條例第4 條第2 項之
    販賣第二級毒品罪嫌，無非係以被告己○○之供述、證人壬○○、癸○○之證述、被告己○○所持用0000000000號行動
    電話於98年4 月12日之通訊監察譯文為其主要論據。訊據被
    告己○○固自承有與證人壬○○、癸○○於98年4 月12日一
    同前往屏東縣東港鎮，惟堅決否認有何販賣第二級毒品犯行
    ，辯稱：當天壬○○沒有給渠9000元，去東港只是去買海產
    、吃羊肉，並沒有販賣毒品給壬○○云云。
四、經查：證人壬○○雖於警詢及偵訊時時證稱：彼所施用的安
    非他命是向一位綽號「俊龍」的男子購買的。彼認識「俊龍
    」快1 年了，是98年初認識的。「俊龍」的特徵為略高，頭
    髮白白的，彼都叫他「俊龍」。「俊龍」經彼指認就是己○○。彼有向己○○買過3 次毒品，第3 次是98年4 月中旬向
    己○○買9000元的安非他命，由己○○載彼、癸○○到屏東
    縣東港鎮，到達後己○○再打電話向1 名男子拿的，彼不知
    該名男子是誰。要出發前彼就在高雄縣燕巢鄉癸○○住處前
    將9000元交給己○○等語（見偵二卷第140-148 、185-18 9
    頁），然此為被告己○○所否認。而檢察官據以補強證人壬○○證言之0000000000號行動電話98年4 月12日下午5 時52
    分28秒及53分20秒之通訊監察譯文，經本院勘驗結果為：「
     (己○○『A 』以0000000000行動電話撥給壬○○『B 』持
    用之0000000000號行動電話- 錄音時間總長22.34 秒)A：○
    仔，載藥回來了。【期間無其他聲音，僅1 男生說載藥回來
    了】」、「( 壬○○『B 』以持用之0000000000號行動電話
    回撥給己○○『A 』之0000000000行動電話- 錄音時間總長
    38.3 7秒)B：喂..。A ：喂..。B ：大仔怎樣?A：阿你身上
    不是有錢..有錢..? B ：有啦，我剛剛有過去跟人家拿啦，
    我等一下再拿過去啦。A ：阿你拿來唐心這裡就好了齁。B
    ：什麼錢阿，加油錢嗎?A：你來我再跟你說啦。B ：我這裡
    是剩1 而已吶，我剛剛去跟人家收1 ，我還沒拿加油錢吶。
    A ：好啦好啦好啦，你等一下再用給我。B ：好啦好啦。」
    ，有勘驗報告存卷為憑（見本院卷第290 頁），且被告己○○亦不否認上開通聯確為渠與壬○○之對話，但證人壬○○
    於警詢時稱：98年4 月12日下午5 時53分20秒之通訊監察譯
    文內容中彼說的「1 」是彼身上的1000元，不是販毒的錢等
    語（見偵二卷第145 頁），再從上開對話內容觀之，亦未見
    任何關於被告己○○有販賣9000元甲基安非他命給證人壬○○之意思存在，實難認上揭通訊監察譯文與檢察官所指之犯
    行有相當程度之關聯性，而得作為補強證據以擔保證人壬○○所述證言之真實性。至於檢察官所舉之證人癸○○於偵查
    中之證言，查證人癸○○於偵訊中僅稱98年4 月中其有與證
    人壬○○、被告己○○前往東港吃羊肉，吃完就回高雄了，
    其對於證人壬○○向被告己○○買毒品一事不知情等語（見
    偵二卷第271-273 頁），故只能證明被告己○○確有與證人
    壬○○、癸○○於98年4 月12日一同前往東港鎮，尚不足證
    被告己○○之販毒犯行。又其更於審理時證稱：沒有看到壬○○在其家拿9000元給己○○，壬○○手頭很緊，沒看過壬○○拿過1000元的，回高雄途中也沒見到己○○拿1 包東西
    給壬○○等語（見本院卷第239-240 頁），益徵證人癸○○
    之證言實不足作為認定被告己○○就有販毒給證人壬○○之
    證據。另經遍查全卷，檢察官亦無提出其他與證人壬○○所
    陳關於毒品交易之供述具有相當程度之關聯性，且足使一般
    人對於施用毒品者之供述無合理之懷疑存在，而得確信其為
    真實之積極補強證據，本於刑事訴訟無罪推定及嚴格證明之
    基本原則，自難以檢察官上開舉證，作對被告不利之認定。
五、綜上所述，檢察官提出前開各項積極證據，均不足以證明被
    告己○○有販賣第二級毒品之犯行。此外，復查無其他任何
    積極證據可資證明被告己○○犯罪，揆諸前述說明，自應為
    無罪之諭知。
據上論斷，應依刑事訴訟法第299 條第1 項前段、第301 條，毒
品危害防制條例第4 條第1 項、第2 項、第6 項、第17條第2 項
、第19條第1 項，刑法第11條、第25條、第51條第5 款、第47條
第1 項、第59條、第60條，判決如主文。
本案經檢察官鄧怡君到庭執行職務。
中    華    民    國    99    年    8     月    30    日
              刑事第十七庭  審判長法  官  陳建和
                                  法  官  陳君杰
                                  法  官  余銘軒
以上正本證明與原本無異。
如不服本判決應於收受送達後10日內向本院提出上訴書狀，並應
敘述具體理由；如未敘述上訴理由者，應於上訴期間屆滿後20日
內向本院補提理由書（均須按他造當事人之人數附繕本）「切勿
逕送上級法院」。
中    華    民    國    99    年    9     月    2     日
                                  書記官  吳書逸
附錄論罪科刑法條
毒品危害防制條例第4條
製造、運輸、販賣第一級毒品者，處死刑或無期徒刑；處無期徒
刑者，得併科新臺幣 2 千萬元以下罰金。
製造、運輸、販賣第二級毒品者，處無期徒刑或 7 年以上有期
徒刑，得併科新臺幣 1 千萬元以下罰金。
製造、運輸、販賣第三級毒品者，處 5 年以上有期徒刑，得併
科新臺幣 7 百萬元以下罰金。
製造、運輸、販賣第四級毒品者，處 3 年以上 10 年以下有期
徒刑，得併科新臺幣 3 百萬元以下罰金。
製造、運輸、販賣專供製造或施用毒品之器具者，處 1 年以上
7 年以下有期徒刑，得併科新臺幣 1 百萬元以下罰金。
前五項之未遂犯罰之。
附表一（己○○部分）：
┌──┬──────┬────┬────────────┬────────────┐
│編號│時        間│地點    │犯罪事實                │論處之罪及所宣告之刑    │
├──┼──────┼────┼────────────┼────────────┤
│ 1  │98年10月14日│高雄縣大│丁○○（綽號「良仔」）以│販賣第二級毒品未遂，累犯│
│    │下午4時44分 │社鄉大社│00-0000000號電話，撥打至│，處有期徒刑肆年陸月。扣│
│    │            │路      │己○○所持用之0000000000│案之ZIKOM 牌行動電話壹支│
│    │            │        │號行動電話，約定以新臺幣│（序號：000000000000000 │
│    │            │        │（下同）6000元之價格及在│號）、門號0000000000號  │
│    │            │        │高雄縣大社鄉購買甲基安非│SIM 卡壹枚，均沒收。    │
│    │            │        │他命，嗣因己○○表示未自│                        │
│    │            │        │他處取得而交易未遂。    │                        │
└──┴──────┴────┴────────────┴────────────┘
附表二（丙○○部分）：
┌──┬──────┬────┬────────────┬────────────┐
│編號│時        間│地點    │犯罪事實                │                        │
├──┼──────┼────┼────────────┼────────────┤
│ 1  │98年9 月12日│高雄市大│戊○○（綽號「中仔」）以│販賣第一級毒品，累犯，處│
│    │下午7 時10分│社鄉假期│0000000000號行動電話與林│有期徒刑捌年。未扣案之行│
│    │            │遊藝場外│彥宏所持用之0000000000號│動電話壹支、門號00000000│
│    │            │面      │行動電話聯絡後，在左列地│61號SIM 卡壹枚，均沒收，│
│    │            │        │點，以500 元之代價向林彥│如全部或一部不能沒收時，│
│    │            │        │宏購得海洛因而交易既遂。│追徵其價額；未扣案之販賣│
│    │            │        │                        │第一級毒品所得財物新臺幣│
│    │            │        │                        │伍佰元沒收，如全部或一部│
│    │            │        │                        │不能沒收時，以其財產抵償│
│    │            │        │                        │之。                    │
├──┼──────┼────┼────────────┼────────────┤
│ 2  │98年9月13日 │高雄市大│戊○○以0000000000號行動│販賣第一級毒品，累犯，處│
│    │上午7時49分 │社鄉假期│電話與丙○○所持用之0939│有期徒刑捌年。未扣案之行│
│    │            │遊藝場外│810361號行動電話聯絡後，│動電話壹支、門號00000000│
│    │            │面      │在左列地點，以500 元之代│61號SIM 卡壹枚，均沒收，│
│    │            │        │價向丙○○購得海洛因而交│如全部或一部不能沒收時，│
│    │            │        │易既遂。                │追徵其價額；未扣案之販賣│
│    │            │        │                        │第一級毒品所得財物新臺幣│
│    │            │        │                        │伍佰元沒收，如全部或一部│
│    │            │        │                        │不能沒收時，以其財產抵償│
│    │            │        │                        │之。                    │
├──┼──────┼────┼────────────┼────────────┤
│ 3  │98年9月13日 │高雄市楠│吳大元以0000000000號行動│販賣第一級毒品未遂，累犯│
│    │上午9時17分 │梓區旗楠│電話與丙○○所持用之0939│，處有期徒刑肆年。未扣案│
│    │            │路附近  │810361號行動電話聯絡後，│之行動電話壹支、門號0939│
│    │            │        │約定以500 元之代價在左列│810361號SIM 卡壹枚，均沒│
│    │            │        │地點交易海洛因，惟丙○○│收，如全部或一部不能沒收│
│    │            │        │因故未前往交易而未遂。  │時，追徵其價額。        │
└──┴──────┴────┴────────────┴────────────┘
附表三（乙○○部分）：
┌──┬──────┬────┬────────────┬────────────┐
│編號│時        間│地點    │犯罪事實                │                        │
├──┼──────┼────┼────────────┼────────────┤
│ 1  │98年12月10日│高雄市楠│甲○○以0000000000號行動│販賣第二級毒品，累犯，處│
│    │下午約2時許 │梓區裕昌│電話與乙○○所持用之0983│有期徒刑肆年。扣案之    │
│    │            │街318巷6│635409號行動電話聯絡後，│NOKIA 廠牌行動電話壹支（│
│    │            │之2號2樓│以2000元之代價，向乙○○│序號：000000000000000 號│
│    │            │        │購得甲基安非他命而交易既│）、門號0000000000號SIM │
│    │            │        │遂（甲○○尚未交付2000元│卡壹枚，均沒收。        │
│    │            │        │即被警方查獲）。        │                        │
└──┴──────┴────┴────────────┴────────────┘

司法院資訊處製作；財團法人民間司法改革基金會備份。
